【裁判字號】    95,訴,348
【裁判日期】    950426
【裁判案由】    債務人異議之訴
【裁判全文】
臺灣臺南地方法院民事判決               95年度訴字第348號
原      告  甲○○
被      告  台南縣善化鎮農會
法定代理人  乙○○
訴訟代理人  丙○○
上列當事人間請求債務人異議之訴事件，本院於民國九十五年四
月十二日辯論終結，判決如下:
    主  文
原告之訴駁回。
訴訟費用由原告負擔。
    事實及理由
一、按強制執行法第十四條第一項規定：「執行名義成立後，如
    有消滅或妨礙債權人請求之事由發生，債務人得於強制執行
    程序終結前，向執行法院對債權人提起異議之訴。如以裁判
    為執行名義時，其為異議原因之事實發生在前訴訟言詞辯論
    終結後者，亦得主張之。」是債務人異議之訴，係以執行程
    序尚未終結為必要，苟執行程序已終結，則債務人異議之訴
    已失其基礎，其權利保護之要件即屬欠缺，應予判決駁回。
二、本件原告提起債務人異議之訴，陳述略以：九十二年度執妥
    字第三七一三號債權憑證，執行拍賣金額計算書，無提出債
    權憑證影本；原告帳卡分類日期金額與放款分戶卡金額日期
    明顯不符；債務人王金定之繼承人王麗枝及原告名下不動產
    登記與九十二年度執字第四一四一七號債權憑證行使時間明
    顯差異，債務人應債權分配共同償還；債務人異議資料已在
    台灣台南地方法院調閱，尚未獲准批閱通知，九十二年度執
    妥字第三七一三號、八十九九年度執字第一０二七號、八十
    六年度執第一四五０一號拍賣執行金額分配表；借據連帶保
    證人陳勝旋於八十四年十月二十七日清償農會於七十四年六
    月二十日設定金額八十萬元，統一連帶保證人，王定金繼承
    人有權利與農會比對償還債款，有無在償還債務範圍內，唯
    農會不予理會，未陳列此償還內容比對帳款；九十五年度執
    字第七六〔號文中，陳水酸房屋查封，在與農會協議償還金
    額，可否共同承擔。原本債據，債權憑證，借款人明顯不符
    ，債權不存在，畜意作帳；債務人名下胡連頂其子繼承債務
    ，名下財產請予調閱；債務人陳水酸名下財產已查封；債務
    人葉石宗、林大欽名下財產，請予共同分擔債務，若勝訴本
    次訴訟標的一百零八萬五千元應予消滅，並請求賠償善化鎮
    段五七七建號、永康市○○段一一一二地號及一二九七建號
    ，地政事務所所列查封登記，不可磨滅的資料缺陷，另案件
    發文執行時日至今日結案，精神時間消耗損失，若敗訴，此
    訴訟償還此債務一百零八萬五千元，被告應給予清償證明，
    並附債權轉讓證明書。第三人異議主旨請求對王麗枝及甲○
    ○名下查封之不動產塗銷查封登記。王楊喜、王麗枝、王桓
    朱、甲○○即債務人王定金之繼承人，訴訟標的債務原農會
    信貸擔保借據金額，借貸人完王不符合；查封不動產事件之
    始，已與原告協商以王麗枝名下不動產質押借貸一百零五萬
    五千零七十三元，加轉帳費用一百元，表示誠意償還債務，
    故債同意塗銷查封登記；原告久不催還，滋生利息、借貸手
    續、利息費等，農會一概承擔；原告蓄意以不符之債權憑證
    誤導法院中立，拼湊債務，污損名譽，債務人名下有財產者
    三人，指摘案由債務人獨攬債務，居心叵測；傷害賠償，訴
    訟費用一萬一千七百九十一元，發文起，訴訟判決止一百零
    二日，每日求償一千元精神、車費、時間損失；查封不動產
    王麗枝所有現值在往後買賣已在地籍資料中名受損，求償折
    價一十五萬元，查封不動產甲○○名下所值求償十萬元；登
    報道歉存證信函寄予被告；債務消滅，若敗訴，債務人平攤
    債務等語。
三、原告上揭三份狀紙所載起訴內容，雖未能明確表明其提起債
    務人異議之訴之依據及其理由，惟依該內容確可認定原告係
    依強制執行法第十四條第一項之規定，提起債務人異議之訴
    ，則無庸置疑。
四、被告抗辯：原告主張因給付借款內容不符，提出異議之訴，
    因本案債權已由另外債務人王麗枝於九十五年三月十五日向
    被告全部清償完畢，已無債務存在，被告已撤回九十五年度
    執字第七六號強對債務人王麗枝、甲○○、陳水酸強制執行
    之聲請，併塗銷查封登記在案，本件強制執行已撤回結案，
    原告自無提起債務人異議之訴之必要，請求判決駁回原告之
    訴等語。
五、經查本院九十五年度執字第七六號強制執行事件，債權人台
    南縣善化鎮農會聲請對債務人王麗枝、甲○○、陳水酸強制
    執行，業經被告即債權人台南縣善化鎮農會具聲請求撤回在
    案，而已為之查封程序，亦經本院於九十五年三月六日以南
    院慧九五執北字第七六號函，囑託塗銷查封登記在案，是該
    強制執行事件業因撤回終結而不存在，本件原告起訴時，雖
    該強制執行程序尚未終結，惟在言詞辯論終結前，該執行事
    件業已終結而不存在，則原告提起第三人異議之訴，自無權
    利保護之必要，是本件原告之訴為無理由，應予駁回。
五、據上論結：本件原告之訴為無理由，並依民事訴訟法第七十
    八條，判決如主文。
中    華    民    國    95    年    4     月    26    日
                  民事第二庭    法    官  王國忠
以上為正本係照原本作成。
如對本判決不服，須於判決送達後二十日內向本院提出上訴狀
中    華    民    國    95    年    4     月    26    日
                                書 記 官  楊建新


司法院資訊處製作；財團法人民間司法改革基金會備份。
